臺灣高雄地方法院交通事件裁定　　　　 96年度交聲字第825號
原處分機關　高雄市政府
異　議　人　甲○○
上列異議人因違反道路交通管理處罰條例案件，對於高雄市政府
96年8 月21日高市府交裁字第裁00-00000000 號處分聲明異議，
本院裁定如下：
    主  文
異議駁回。
    理  由
一、原處分意旨略以：本件異議人即受處分人甲○○於民國96年
    1 月25日，騎乘車號YFJ-920 號重型機車行經七賢路及中華
    路路口，經警攔檢並對其實施酒測，異議人竟拒絕酒測，警
    方當場舉發，異議人不服提出申訴，經原處分機關請原舉發
    單位調查結果，仍認受處分人有前述違規行為，原處分機關
    乃依道路交通管理處罰條例第35條第4 項、第67條第2 項，
    於96年8 月21日以高市府交裁字第裁00-00000000 號裁決書
    裁處受處分人罰鍰60000 元並吊銷駕駛執照，3 年內禁止考
    領等語。
二、異議意旨略以：異議人當時因感冒身體虛弱，故吹氣時酒精
    測試器無法感應，並非故意拒絕測試，異議人還曾要求自費
    至醫院抽血檢驗酒精濃度，然警方不予理會云云。
三、按汽車駕駛人拒絕接受酒精測試之檢定者，處新臺幣六萬元
    罰鍰，並當場移置保管該汽車及吊銷該駕駛執照，3 年內不
    得考領駕駛執照，道路交通管理處罰條例第35條第4 項、第
    67條第2 項分別定有明文，又道路交通安全管理處罰條例中
    之汽車，包括機器腳踏車（即俗稱之機車）在內，亦經該條
    例第3 條第8 款規定明確。查異議人於上揭時地為警攔檢，
    警方欲對其實施酒測，而酒精測試器需吹氣持續數秒方能感
    應並測試酒精濃度，惟異議人吹氣甚急，每次都不到2 秒，
    酒精測試器均無法感應，故警方認定其拒絕測試等情，業據
    證人即舉發警員蔡正仁到庭結證明確。警方於當場錄影之蒐
    證光碟經本院勘驗結果，發現當時異議人連續吹氣9 次，警
    方於過程中曾數次教導異議人吹氣之方式，然均因過於急促
    而無法感應，有光碟勘驗紀錄在卷可稽。又該酒精測試器（
    編號041832D 號），經經濟部標準檢驗局檢測功能正常，且
    當日在異議人受檢之前及之後，均能正常檢測，有呼氣酒精
    測試器檢定合格證書及編號與異議人相連之酒精測試單3 紙
    在卷可稽，足見該酒精測試器功能正常。被告屢次吹氣均無
    感應，應係其故意不配合吹氣所致，其拒絕酒精測試之違規
    行為，已堪認定。異議人雖辯稱其有肺水腫，當日又感冒，
    無法長時間吹氣云云。然異議人係在西藏罹患肺水腫，但在
    低海拔處就好了，在台並無就醫紀錄，為其所自承，足見在
    平地該病對其並無重大影響。又異議人當天係跟報社朋友聚
    會完畢返家時被攔檢，亦經其陳述明確，若其感冒甚為嚴重
    ，實無出門應酬而不在家休養之理，是異議人當時縱有感冒
    ，病情亦當在控制之中，其辯稱因肺水腫或感冒導致無法吹
    氣云云，顯不足採。異議人另辯稱當時曾要求抽血酒測，係
    警方拒絕云云。惟抽血具有侵入性，本應審慎為之，況抽血
    需至醫療院所，由專業人員進行，所費不貲，亦較為耗費時
    間。現今既有方便快速準確，並為警方普遍採用之呼氣酒精
    測試，本無須應異議人之要求對其實施抽血，若每名遭攔檢
    者均不吹氣而要求警方進行抽血測試，警方又何來如此多之
    人力、經費加以一一應付？是異議人此部辯解，亦不足採。
四、綜上所述，本件異議人確有如原處分機關認定之違規行為，
    已堪認定，原處分機關依道路交通管理處罰條例第35條第4
    項、第67條第2 項，裁處受處分人罰鍰60000 元並吊銷駕駛
    執照，3 年內禁止考領，核無違誤，本件異議為無理由，應
    予駁回。
五、據上論斷，依道路交通案件處理辦法第19條，裁定如主文。
中　　華　　民　　國　　96　　年　　12　　月　　28　　日
　　　            交通法庭法　官    王奕勛
以上正本證明與原本無異。
如不服本裁定，應於收受送達後5 日內向本院提出抗告狀。
中　　華　　民　　國　　96　　年　　12　　月　　28　　日
　　　　　　　　  　　　　書記官    林晏光
